【裁判字號】    92,易,527
【裁判日期】    920506
【裁判案由】    恐嚇
【裁判全文】
臺灣臺南地方法院刑事判決                          九十二年度易字第五二七號
    公  訴  人  臺灣台南地方法院檢察署檢察官
    被      告  甲○○
右列被告因恐嚇案件，經檢察官提起公訴（九十二年度偵字第三○六四號），本院判
決如左：
    主  文
甲○○以加害生命、身體之事，恐嚇他人，致生危害於安全，處拘役貳拾日，如易科
罰金，以參佰元折算壹日。
檳榔刀壹支沒收。
    事  實
一、甲○○與乙○○係鄰居關係，二人平常即相處不睦，民國九十一年九月一日晚上
    九時三十五分許，乙○○將車輛停放在台南市○○路二十五號前處時，因目視甲
    ○○一眼，遭正在洗檳榔刀之甲○○懷恨在心，甲○○乃基於恐嚇之犯意，持其
    所有之檳榔刀一支（未據扣案），以加害生命、身體之事，向乙○○恫稱：「你
    再看，我就打你、殺你」等語恐嚇乙○○，使乙○○心生畏懼而致生危害於安全
    。
二、案經乙○○訴由台南市警察局第三分局報請台灣台南地方法院檢察署檢察官偵查
    起訴。
    理  由
一、訊據被告甲○○固供承於右揭時、地，與告訴人乙○○發生爭執，惟矢口否認有
    恐嚇之犯行，辯稱：當時確實在洗檳榔刀，雙方都有互罵三字經，告訴人一直看
    他，所以伊才問他看什麼，並沒有揮舞檳榔刀，也沒有說要殺鄭仲銘的話云云。
    然查：
（一）右揭犯罪事實，業據告訴人指訴綦詳，核與證人鄭妁芬證述：「（當天情形？
      ）當天晚上我在店裡，我有跟我媽說我爸回來，正在停車，停好後我爸在巡車
      ，我有瞄到甲○○在外面洗手台洗刀子，我先聽到他跟我爸說『你在看什麼』
      ，我轉頭就看到他拿刀子，並跟我爸說『你再看，我就要打你、殺你。』」等
      語之情節相符；再者，佐以被告於警訊時所供稱：「當時我是蹲在我檳榔攤前
      洗檳榔刀，剛好乙○○開車停在該處下車，一直瞪著我，．    ．．．」等語
      之詞，亦與證人所證述之情節大致相符，足徵證人上開證述確屬實在而堪採信
      。
（二）被告於本院審理中，並提出證人黃順風之證詞，欲証明自己並未恐嚇被害人云
      云。然被告前於警訊及偵查均未言及有該目擊證人存在，故該證人是否於案發
      時點確實在場，即有可疑；且證人黃順風又與被告為親兄弟，其證言亦難免有
      偏頗之虞，尚難採信。
（三）被告另辯稱：當時所拿之刀子，是抹奶油用的奶油刀，並非銳利的檳榔刀云云
      。惟被告於警訊中業已自承，案發時手上係拿檳榔刀，於檢察官訊問中亦未表
      明所持有者非檳榔刀，而被告為販售檳榔之業者，經常使用各種包檳榔之工具
      ，是其就各種工具之名稱應無混淆之可能，參諸其警訊、偵查時之供述較接近
      案發時點，應較其於本院審理中所為之供述為可採，是被告於案發時，應係拿
      檳榔刀恐嚇被害人，可以認定。
綜上所述，被告所辯顯屬事後卸責之詞，委不足採信，事證明確，其犯行堪予認定。
二、核被告以加害身體、生命之事，恐嚇他人，致生危害於安全，所為係犯刑法第三
    百零五條之罪。爰審酌被告與鄰居不知和睦相處、任意恐嚇鄰人造成危害等一切
    情狀，處如主文所示之刑，並諭知易科罰金之折算標準，以資懲儆。另檳榔刀一
    支，係供被告犯罪所用之物，且為被告所有，業據被告供明在卷，雖未據扣案，
    然不能證明業已滅失，應依刑法第三十八條第一項第二款宣告沒收。
據上論斷，應依刑事訴訟法第二百九十九條第一項前段，刑法第三百零五條、第四十
一條第一項前段、第三十八條第一項第二款，罰金罰鍰提高標準條例第一條前段、第
二條，判決如主文。
本案經檢察官陳鋕銘到庭執行職務。
中      華      民      國      九十二      年    五    月    六      日
                              臺灣臺南地方法院刑事第五庭
                                      法  官   石家禎
右正本證明與原本無異。
如不服本判決應於送達後十日內向本院提出上訴狀。
                                      書記官   凌昇裕
中      華      民      國      九十二      年    五    月    六      日
附錄本案論罪科刑法條全文：
刑法第三百零五條：以加害生命、身體、自由、名譽、財產之事，恐嚇他人，致生危
                  害於安全者，處二年以下有期徒刑、拘役或三百元以下罰金。


司法院資訊處製作；財團法人民間司法改革基金會備份。
